臺灣板橋地方法院刑事判決　　　　　　 100年度訴字第1722號
公　訴　人　臺灣板橋地方法院檢察署檢察官
被　　　告　董家竹
上列被告因違反毒品危害防制條例案件，經檢察官提起公訴（10
0 年度毒偵字第4135號），因被告於準備程序中為有罪之陳述，
本院合議庭裁定由受命法官獨任進行簡式審判程序審理，判決如
下：
    主  文
董家竹施用第一級毒品，處有期徒刑柒月；扣案之第一級毒品海
洛因（驗餘淨重合計零點參貳柒零公克）沒收銷燬；上開海洛因
之外包裝袋貳個、注射針筒壹支均沒收。又施用第二級毒品，處
有期徒刑月；扣案之甲基安非他命吸食器壹組、玻璃球壹顆均
沒收。應執行有期徒刑捌月；扣案之第一級毒品海洛因（驗餘淨
重合計零點參貳柒零公克）沒收銷燬；上開海洛因之外包裝袋貳
個、注射針筒壹支、甲基安非他命吸食器壹組、玻璃球壹顆，均
沒收。
    事  實
壹、董家竹前於民國97年間，因施用毒品案件，經本院以97年度
    毒聲字第2000號刑事裁定送勒戒處所執行觀察、勒戒後，認
    有繼續施用毒品傾向，復經本院以97年度毒聲字第2431號刑
    事裁定令入戒治處所施以強制戒治，於98年8 月3 日停止戒
    治處分釋放出所，並由臺灣板橋地方法院檢察署檢察官以98
    年度戒毒偵字第597 號為不起訴處分確定。詎其猶未戒除毒
    癮，基於施用第二級毒品甲基安非他命之犯意，於100 年6
    月6 日10時許，在新北市○○區○○街54號2 樓租屋處內，
    以將甲基安非他命放入玻璃球內連接吸食器，再自玻璃球外
    點火燒烤進而吸食揮發氣體之方式，施用甲基安非他命1 次
    。另基於施用第一級毒品海洛因之犯意，於同日14時許在同
    一處所，以將海洛因置入針筒內加水稀釋後注射之方式，施
    用海洛因1 次。嗣於同日16時50分許，警方前往上開住處查
    緝毒品案件，經其同意後實施搜索，當場扣得甲基安非他命
    吸食器1 組、玻璃球1 個、注射針筒1 支及海洛因2 包（合
    計淨重0.3280公克），再為警對其採取尿液送驗，發現檢驗
    結果呈安非他命、甲基安非他命、嗎啡及可待因陽性反應，
    始查知上情。
貳、案經新北市政府警察局新莊分局移送臺灣板橋地方法院檢察
    署檢察官偵查起訴。
    理  由
壹、程序事項：
    本件被告董家竹所犯者非為死刑、無期徒刑、最輕本刑為3
    年以上有期徒刑之罪或高等法院管轄第一審案件，其於準備
    程序進行中，先就被訴事實為有罪之陳述，經告知其簡式審
    判程序之旨，並聽取公訴人、被告之意見後，本院業已依刑
    事訴訟法第273 條之1 第1 項之規定，裁定由受命法官獨任
    以簡式審判程序進行本案之審理。是依刑事訴訟法第273 條
    之2 之規定，本件之證據調查，即不受同法第159 條第1 項
    、第161 條之2 、第161 條之3 、第163 條之1 及第164 條
    至第170 條規定之限制。
貳、實體事項：
一、上揭事實，業據被告於本院審理中坦承不諱，且其為警查獲
    後所採驗之尿液，經送往臺灣檢驗科技股份有限公司以GC/M
    S 方法（氣相層析質譜儀法）為確認檢驗，檢驗結果呈安非
    他命、甲基安非他命、嗎啡及可待因陽性反應之情，有該公
    司100 年6 月29日濫用藥物檢驗報告、新北市政府警察局新
    莊分局偵辦煙毒、麻醉藥品案被移送人姓名及代碼對照表、
    自願受搜索同意書、搜索扣押筆錄、扣押物品目錄表各1 份
    、查獲現場及扣案物品照片共14張等件在卷可稽，以及扣案
    之海洛因2 包、注射針筒1 支、甲基安非他命吸食器1 組、
    玻璃球1 個可憑。而扣案之海洛因外觀均為白色粉末，淨重
    合計為0.3280公克，取樣0.0010公克檢驗，驗餘淨重合計為
    0.3270公克之情，亦有交通部民用航空航空醫務中心100 年
    6 月22日航藥鑑字第1003464 號鑑定書1 份附卷可參，足認
    被告自白與事實相符。又被告前因施用毒品案件，經本院先
    後裁定送勒戒處所執行觀察、勒戒及令入戒治處所施以強制
    戒治，於98年8 月3 日停止戒治處分釋放出所，並由臺灣板
    橋地方法院檢察署檢察官以98年度戒毒偵字第597 號為不起
    訴處分確定等情，有臺灣高等法院被告前案紀錄表1 份可憑
    ，其於前開觀察、勒戒及強制戒治後5 年內，再為本件施用
    毒品犯行，依毒品危害防制條例第23條第2 項之規定，自應
    予追訴處罰。本件事證明確，被告犯行堪以認定。
二、查海洛因及甲基安非他命分屬毒品危害防制條例第2 條第2
    項第1 款所規定之第一級毒品及同條項第2 款所規定之第二
    級毒品。核被告所為，係犯毒品危害防制條例第10條第1 項
    施用第一級毒品罪及同條第2 項施用第二級毒品罪。被告持
    有第一級、第二級毒品，復分別進而施用，其持有毒品之低
    度行為，應分別為施用第一級、第二級毒品之高度行為所吸
    收，均不另論罪。被告所犯上開二罪，犯意各別，行為互殊
    ，應予分論併罰。至於被告前因搶奪案件，經本院以92年度
    訴字第2335號刑事判決判處有期徒刑1 年4 月確定，入監執
    行後，於94年7 月14日縮短刑期假釋出監並付保護管束，再
    於94年9 月23日保護管束期滿未經撤銷視為執行完畢，距離
    本件施用毒品犯行之時日已逾5 年，與刑法第47條第1 項之
    累犯規定不符，自無構成累犯加重其刑規定之適用，附為說
    明。
三、審酌被告本件以前有施用毒品、搶奪等刑事前案紀錄，素行
    非佳，其明知施用毒品為法所禁止之行為，竟仍不知徹底戒
    除毒癮，再為本件施用第一級、第二級毒品之犯行，堪認其
    犯罪動機、手段、目的均殊非可取，所為雖嚴重危害自己身
    心健康，惟念其犯後坦承犯行，態度尚可等一切情狀，分別
    量處如主文所示之刑，並定其應執行之刑，以資處罰。
四、扣案之海洛因均為第一級毒品，驗餘淨重合計0.3270公克，
    應依毒品危害防制條例第18條第1 項前段規定，於施用第一
    級毒品罪之主文項下宣告沒收銷燬（因鑑定所需而取樣耗用
    之微量海洛因，既已滅失，自毋庸為沒收銷燬之諭知，併此
    敘明）。關於包裹上開海洛因之包裝袋2 個，均係用於包裹
    毒品，防其裸露、潮濕，便於持有、攜帶與施用，與扣案之
    注射針筒1 支，同為被告所有並供其施用海洛因所用之物，
    應依刑法第38條第1 項第2 款規定，於施用第一級毒品之主
    文項下宣告沒收；而扣案甲基安非他命吸食器1 組及玻璃球
    1 個，皆為被告所有並施用甲基安非他命之器具，同依刑法
    上開規定，於施用第二級毒品之主文項下宣告沒收。
據上論斷，應依刑事訴訟法第273 條之1 第1 項、第299 條第1
項前段，毒品危害防制條例第10條第1 項、第2 項、第18條第1
項前段，刑法第11條前段、第51條第5 款、第38條第1 項第2款
，判決如主文。
本案經檢察官陳怡親到庭執行職務。
中    華    民    國   100    年    8     月    31    日
                  刑事第二十一庭  法  官  李俊彥
以上正本證明與原本無異。
如不服本判決應於收受送達後10日內向本院提出上訴書狀，並應
敘述具體理由；其未敘述上訴理由者，應於上訴期間屆滿後20日
內向本院補提理由書（均須按他造當事人之人數附繕本）「切勿
逕送上級法院」
                                  書記官  林文達
中    華    民    國   100    年    8     月    31    日
附錄本案論罪科刑法條全文
毒品危害防制條例第10條
施用第一級毒品者，處 6 月以上 5 年以下有期徒刑。
施用第二級毒品者，處 3 年以下有期徒刑。